【裁判字號】    98,訴,307
【裁判日期】    980331
【裁判案由】    違反毒品危害防制條例
【裁判全文】
臺灣臺南地方法院刑事判決               98年度訴字第307號
公  訴  人  臺灣臺南地方法院檢察署檢察官
被      告  乙○○
上列被告因違反毒品危害防制條例案件，經檢察官提起公訴（97
年度毒偵字第2816號），被告就被訴事實為有罪之陳述，本院合
議庭裁定由受命法官獨任進行簡式審判程序，本院判決如下：
    主  文
乙○○施用第一級毒品，累犯，處有期徒刑壹年，扣案之第一級
毒品海洛因貳小包（合計淨重零點陸玖公克、空包裝總重零點肆
參公克）沒收銷燬之；又施用第二級毒品，累犯，處有期徒刑陸
月。應執行有期徒刑壹年貳月，扣案之第一級毒品海洛因貳小包
（合計淨重零點陸玖公克、空包裝總重零點肆參公克）沒收銷燬
之。
    事實及理由
一、犯罪事實及證據：本件犯罪事實及證據，除犯罪事實欄第十
    五行更正：「‧‧住處，將海洛因摻入香菸後，用打火機點
    煙吸食方式，施用第一級毒品海洛因‧‧」等語，及補充被
    告於本院準備程序及審判程序訊問時之自白為證據外，其餘
    犯罪事實及證據，引用起訴書之記載（如附件）。
二、查被告於97年10月7日下午6時30分許，同意員警採集尿液送
    驗，先以酵素免疫分析法進行篩檢，再以氣相層析質譜儀法
    （GC/MS）確認結果，呈甲基安非他命（1176ng/ml）、嗎啡
    （1653ng/ml）陽性反應，此有台南縣警察局永康分局採集
    尿液姓名對照表編號名冊及長榮大學出具之尿液確認報告各
    一份可稽。按海洛因可代謝成嗎啡，且海洛因常含有少量6-
    乙醯可待因雜質成分，該成分可代謝成嗎啡與可待因，故施
    打海洛因後，其尿液可能同時測出嗎啡與可待因成分，此有
    行政院衛生署管制藥品管理局95年6月29日管檢字第0950007
    080號函可參。另按甲基安非他命主要代謝物為安非他命，
    於尿液中之半衰期為6-15小時，一般情況下，施用24 小時
    內，以「甲基安非他命」原態排出可達施用劑量之43%，
    4-7%代謝為「安非他命」排出。而尿液中甲基安非他命濃度
    大於等於500ng/ml者，判定為甲基安非他命陽性等情，業經
    行政院衛生署管制藥品管理局95年7月11日管檢字第0950007
    425號函、同署95年2月20日管檢字第0950007425號函管檢字
    第0950001665號函敘綦詳。從而，被告於施用海洛因、甲基
    安非他命後，由尿液檢驗結果呈嗎啡及甲基安非他命等陽性
    反應，核屬科學上正常合理現象。又扣案之2小包粉末物品
    經送驗結果，均含第一級毒品海洛因成分，(合計淨重0.69
    公克，空包裝總重0.43公克)有法務部調查局濫用藥物實驗
    室鑑定書一份在卷可稽，且上開毒品均為被告所持供己施用
    之物，業經被告陳明在卷。綜此，被告自白施用第一級海洛
    因及第二級毒品甲基安非他命之事實，核與上開檢驗結果相
    符，本件罪證明確，被告上開犯行堪予認定。
三、查海洛因及甲基安非他命依其成癮性、濫用性及對社會危害
    性之程度，已為毒品危害防制條例第二條第二項第一款列為
    第一級毒品及同條項第二款所規定之第二級毒品。核被告所
    為，係犯毒品危害防制條例第十條第一項施用第一級毒品罪
    ，及同條第二項之施用第二級毒品罪。被告施用毒品前持有
    海洛因、安非他命之低度行為，分別為施用之高度行為所吸
    收，均不另論罪。再被告有如起訴書犯罪事實欄所述之前案
    科刑及執行紀錄，有卷附臺灣高等法院被告前案紀錄表可稽
    ，其受有期徒刑之執行完畢，五年以內再故意犯本件有期徒
    刑以上之罪，為累犯，應依刑法第四十七條第一項規定論以
    累犯，加重其刑。爰審酌被告前因施用毒品經送觀察、勒戒
    及強制戒治之治療程序後，猶不思戒絕革除惡習，仍為本案
    犯行，顯然其意志力甚為薄弱，迄未能戒除毒癮，兼衡被告
    施用毒品犯行，在性質上乃屬對自我身心健康之自戕行為，
    尚未嚴重破壞社會秩序、侵害他人權益，及犯後坦承犯行等
    一切情狀，量處如主文所示之刑及定應執行之刑。扣案之第
    一級毒品海洛因2小包 (合計淨重0.69公克）為毒品；上開
    2小包海洛因之外包裝雖經法務部調查局鑑驗結果，與毒品
    分開秤重為空包裝總重0.43公克，然袋內均分別有微量毒品
    海洛因殘留而無法完全析離，故均應依毒品危害防制條例第
    18條第1項前段規定併予沒收銷燬之（最高法院95年台上字
    第3739、7354號判決參照)。
四、應適用之法條：刑事訴訟法第273條之1第1項、第299條第1
    項前段、第310條之2、第454條第2項，毒品危害防制條例第
    10條第1項、第2項、第18條第1項前段，刑法第11條前段、
    第47條第1項、第51條第5款，判決如主文。
五、如不服本件判決，得自收受送達之日起10日內，向本院提起
    上訴。
本案經檢察官甲○○到庭執行職務。
中    華    民    國    98    年    3     月    31    日
                  刑事第十五庭  法  官  林彥君
以上正本證明與原本無異。
如不服本判決應於收受本判決後10日內向本院提出上訴書狀，並
應敘述具體理由。其未敘述上訴理由者，應於上訴期間屆滿後20
日內向本院補提理由書狀（均須按他造當事人之人數附繕本）「
切勿逕送上級法院」。
                                書記官  莊淑雅
中    華    民    國    98    年    3     月    31    日
附錄本案論罪科刑法條全文：
毒品危害防制條例第10條
施用第一級毒品者，處 6 月以上 5 年以下有期徒刑。
施用第二級毒品者，處 3 年以下有期徒刑。


司法院資訊處製作；財團法人民間司法改革基金會備份。
